【裁判字號】    99,審交易,103
【裁判日期】    990511
【裁判案由】    過失傷害
【裁判全文】
臺灣高雄地方法院刑事判決           99年度審交易字第103號
公  訴  人  臺灣高雄地方法院檢察署檢察官
被      告  甲○○
上列被告因過失傷害案件，經檢察官提起公訴（98年度偵字第24
267 號），本院判決如下：
    主  文
本件公訴不受理。
    理  由
一、公訴意旨如附件起訴書所載。
二、按告訴乃論之罪，告訴人於第一審辯論終結前，得撤回其告
    訴；又告訴經撤回者，法院應諭知不受理之判決，刑事訴訟
    法第238 條第1 項及第303 條第3 款定有明文。
三、本件被告甲○○因過失傷害案件，經檢察官提起公訴，認被
    告係犯刑法第284 條第1 項前段之過失傷害罪。依同法第28
    7 條前段之規定，須告訴乃論。茲據告訴人丙○○於民國99
    年4 月30日具狀撤回其告訴，有撤回告訴狀在卷可稽，揆諸
    前開說明，爰不經言詞辯論，逕為諭知不受理之判決。
據上論斷，應依刑事訴訟法第303 條第3 款、第307 條，判決如
主文。
中    華    民    國    99    年    5     月    11    日
                      交通法庭  法  官  顏銀秋
以上正本證明與原本無異。
如不服本判決應於收受送達後10日內向本院提出上訴書狀，並應
敘述具體理由；如未敘述上訴理由者，應於上訴期間屆滿後20日
內向本院補提理由書（均須按他造當事人之人數附繕本）「切勿
逕送上級法院」。
中    華    民    國    99    年    5     月    11    日
                                書記官  林豐富
附件：98年度偵字第24267號起訴書
臺灣高雄地方法院檢察署檢察官起訴書
                                     98年度偵字第24267號
    被      告  甲○○  女  39歲（民國○○年○○月○○日生）
                        住屏東縣屏東市○○○街30巷46號
                        國民身分證統一編號：Ｚ000000000號
上列被告因過失傷害案件，已經偵查終結，認應提起公訴，茲將
犯罪事實暨證據並所犯法條，分述如下：
        犯罪事實
一、甲○○考領有小型車普通駕駛執照，甲○○於民國98年1月
    15日凌晨零時10分許，駕駛陳建中所有之車牌號碼
    ZF-6092號自用小客車，沿高雄市苓雅區○○○路由西往東
    方向行駛，行經中正二路與和平一路口交岔路口時，本應注
    意駕駛人駕駛汽車，駛至交岔路口時應遵守燈光號誌之指示
    ，而當時天候為晴，光線為夜間有照明間，路面鋪設柏油、
    乾燥，無缺陷、無障礙物，視距良好，且行車管制號誌正常
    ，並無不能注意之情事，竟疏未注意上開交岔路口之交通號
    誌已轉為紅燈，仍擅自闖越紅燈前行，適丙○○無照騎乘鄧
    裕仁所有之車牌號碼709-EDX號重型機車，於綠燈時沿和平
    一路由北往南方向直行至中正二路時，兩車均閃避不及，甲
    ○○駕駛之上開汽車左前車頭（身）及左側車身遂與丙○○
    所騎乘之前揭機車前車頭發生擦撞，丙○○因而人車倒地，
    受有右臉擦傷0.5公分、右側下巴擦傷1X0.5公分、右手紅腫
    4X1公分、右膝擦傷2X2公分及挫傷、右踝挫傷及腫脹2X2公
    分、左胸第一肋骨骨折等之傷害。甲○○於肇事後，在有偵
    查犯罪職權之公務員發覺其犯行前，即向前來處理車禍事宜
    之員警承認其為肇事者，而自首並接受裁判。
二、案經丙○○訴由高雄市政府警察局苓雅分局移送偵辦。
        證據並所犯法條
一、證據清單及待證事實
  ┌──┬───────────┬────────────┐
  │編號│  證  據  名  稱      │   待   證   事   實    │
  ├──┼───────────┼────────────┤
  │１  │被告甲○○於警詢中之供│被告甲○○於前揭事實欄所│
  │    │述（警卷第1至2頁98.8.6│載之時、地駕駛上開自用小│
  │    │詢問筆錄）            │客車與證人即告訴人丙○○│
  │    │                      │所騎乘之上開重型機車發生│
  │    │                      │車禍而肇事之事實。      │
  ├──┼───────────┼────────────┤
  │２  │證人即告訴人丙○○於警│上開事實欄所載之全部犯罪│
  │    │詢中之指訴（見警卷第3 │事實。                  │
  │    │至5頁98.7.14警詢筆錄、│                        │
  │    │）                    │                        │
  ├──┼───────────┼────────────┤
  │３  │道路交通事故現場圖、道│1.被告甲○○於前揭事實欄│
  │    │路交通事故調查報告表(一)│  所載之時、地與證人即告│
  │    │(二)、道路交通事故談話紀│  訴人丙○○發生車禍肇事│
  │    │錄、高雄市○○○○○道│  後旋即向前往現場處理之│
  │    │路交通事故肇事人自首情│  員警坦承為肇事者而自首│
  │    │紀錄表及高雄市政府交通│  接受裁判之事實。      │
  │    │局車輛行車事故鑑定委員│2.本件車禍事故發生後，警│
  │    │會98年10月2日高市車鑑 │  方趕至現場勘查發現被告│
  │    │字第0980003822號函文各│  甲○○所駕駛之前開自用│
  │    │1份、高雄市政府警察局 │  小客車左側車身及左前車│
  │    │道路交通事故照片18張（│  頭（身）處與證人即告訴│
  │    │見警卷第8至23頁、偵查 │  人丙○○所無照騎乘之上│
  │    │卷第6頁）             │  揭重型機車前車頭處，因│
  │    │                      │  撞擊而毀損之事實。    │
  │    │                      │3.被告甲○○駕駛上開自用│
  │    │                      │  小客車行經前開事實欄所│
  │    │                      │  載之交岔路口處時之該路│
  │    │                      │  口處之行車管制號誌正常│
  │    │                      │  ，被告甲○○負有依道路│
  │    │                      │  交通安全規則第102條第1│
  │    │                      │  項第1款規定，注意汽車 │
  │    │                      │  行駛至交岔路口，其行進│
  │    │                      │  應遵守燈光號誌之義務之│
  │    │                      │  事實。                │
  │    │                      │4.本件事發當時，天候晴、│
  │    │                      │  光線為夜間有照明，道路│
  │    │                      │  形態為市區○○○道路、│
  │    │                      │  路面乾燥、無缺陷，亦無│
  │    │                      │  障礙物，且視距良好等客│
  │    │                      │  觀行車環境，並無礙足可│
  │    │                      │  影響被告甲○○視線之事│
  │    │                      │  實。                  │
  ├──┼───────────┼────────────┤
  │４  │財團法人天主教聖功醫院│1.證人即告訴人丙○○因本│
  │    │於98年1月16日及高雄市 │  件車禍而受有右臉擦傷  │
  │    │立民生醫院於98年1月15 │  0.5公分、右側下巴擦傷 │
  │    │日所出具之診斷證明書各│  1X0.5公分、右手紅腫   │
  │    │1紙（見警卷第6至7頁） │  4X1公分、右膝擦傷2X2公│
  │    │                      │  分及挫傷、右踝挫傷及腫│
  │    │                      │  脹2X2公分、左胸第一肋 │
  │    │                      │  骨骨折等之傷害結果。  │
  │    │                      │2.證人即告訴人丙○○因本│
  │    │                      │  件車禍受傷，與被告林碧│
  │    │                      │  霞之過失行為間具有相當│
  │    │                      │  因果關係之事實。      │
  └──┴───────────┴────────────┘
二、核被告甲○○所為，係犯刑法第284條第1項前段之過失傷害
    之罪嫌。又被告肇事後，於警員前往車禍現場處理時，在其
    上開犯行未為任何有偵查犯罪職權之公務員已知悉前，不逃
    避接受裁判而當場向警員自首，承認其為肇事人，有高雄市
    ○○○○○道路交通事故肇事人自首情紀錄表1紙在卷足憑
    （見警卷第13頁），是被告既已向該管公務員申述犯罪事實
    ，而不逃避接受裁判，已合於刑法第62條前段所定對於未發
    現之犯罪自首而接受裁判之要件，依上開說明，此尚不因被
    告對於其過失之有無或告訴人亦與有過失等情有所爭執而有
    異，請依該條規定減輕其刑。請審酌被告於交岔路口並未放
    慢車速，復闖越紅燈，因而發生本件車禍，其過失情節重大
    ，告訴人受有受有右臉擦傷0.5公分、右側下巴擦傷1X0.5公
    分、右手紅腫4X1公分、右膝擦傷2X2公分及挫傷、右踝挫傷
    及腫脹2X2公分、左胸第一肋骨骨折等之傷害，其所受傷害
    不輕、被告之品行、生活狀況、智識程度、被告之過失程度
    暨其犯罪後坦承部分犯行，兼衡被告起今尚未與告訴人達成
    民事上和解，對告訴人之權益固生危害，惟念及被告並無前
    科，且素行尚稱良好，又犯後旋即自首，及告訴人所受傷勢
    及無照駕駛重型機車等節，予以從輕量處適當之刑。
三、依刑事訴訟法第251條第1項提起公訴。
        此    致
臺灣高雄地方法院
中    華    民    國    98    年    12    月    28    日
                                檢  察  官  乙  ○  ○
上正本證明與原本無異
中    華    民    國    99    年    1     月    11    日
                                書  記  官  吳  淑  芬
附錄本案所犯法條全文
中華民國刑法第284條
（過失傷害罪）
因過失傷害人者，處6月以下有期徒刑、拘役或5百元以下罰金，
致重傷者，處 1 年以下有期徒刑、拘役或 5 百元以下罰金。
從事業務之人，因業務上之過失傷害人者，處1年以下有期徒刑
、拘役或1千元以下罰金，致重傷者，處3年以下有期徒刑、拘役
或2千元以下罰金。

司法院資訊處製作；財團法人民間司法改革基金會備份。
